【裁判字號】    92,台上,4457
【裁判日期】    920814
【裁判案由】    強盜
【裁判全文】
最高法院刑事判決                              九十二年度台上字第四四五七號
    上  訴  人  甲○○
    選任辯護人  郭憲文律師
右上訴人因強盜案件，不服台灣高等法院中華民國九十年二月十五日第二審判決︵八
十九年度上訴字第四０八八號，起訴案號：台灣桃園地方法院檢察署八十九年度偵字
第四九０八號︶，提起上訴，本院判決如左：
    主  文
原判決撤銷，發回台灣高等法院。
    理  由
本件原判決認定上訴人甲○○有其事實欄所載之犯行，因而維持第一審適用修正前刑
法第三百三十條第一項、第三百二十九條論處上訴人加重準強盜（累犯）罪刑，駁回
上訴人在第二審之上訴，固非無見。
惟查：審理事實之法院，對被告之利益有重大關係，客觀上有調查之必要性，為認定
事實與適用法律基礎之證據，應依法詳加調查，倘未予調查，遽行判決，自屬依法應
於審判期日調查之證據未予調查之違法。本件原判決認定上訴人係以不詳工具撬壞附
掛於房屋客廳大門之門鎖，進入桃園縣楊梅鎮上湖里二十三鄰六十四號何信浪、何信
昌所有，用以堆置物品之無人居住舊屋行竊得手，被查覺後，於何信昌、羅世隆等人
圍捕時，為脫免逮捕而持木棍揮傷羅世隆，因認上訴人毀壞安全設備竊盜，當場為脫
免逮捕而施以強暴，係犯修正前刑法第三百三十條第一項、第三百二十九條之加重準
強盜罪。然何信浪於警詢供稱門窗沒遭到破壞；於原審供謂倉庫有門沒有鎖，只用繩
子綁著，繩子很容易解開等語︵偵查卷第十頁、原審卷第三十二頁︶，此與何信昌、
何信立於偵查中所供門鎖被破壞等語不同︵偵查卷第四十四頁︶。實情如何？攸關上
訴人究應負加重準強盜或普通準強盜罪責，自有其調查之必要性。又上訴人於原審即
具狀主張，其車上之藤椅一張係黃信溢所有，並非贓物，並請求傳訊黃信溢︵原審卷
第三十五頁︶，且查上訴人係當場被逮捕，並由何信浪取回贓物，何信浪、何信昌於
警詢並未指稱籐椅被竊，贓物領據亦無領回籐椅一張之記載︵偵查卷第九頁、第十一
頁、第三十五頁︶，則上訴人此部分所辯是否與事實相符，自應予調查釐清。原審就
上開應於審判期日調查之事項均未予以調查究明，遽行判決，自有證據調查未盡之違
法。上訴意旨以此指摘，為有理由，應認原判決有撤銷發回更審之原因。
據上論結，應依刑事訴訟法第三百九十七條、第四百零一條，判決如主文。
中      華      民      國    九十二    年      八      月     十四     日
                              最高法院刑事第十二庭
                                  審判長法官  張  淳  淙
                                        法官  謝  俊  雄
                                        法官  蘇  振  堂
                                        法官  張  春  福
                                        法官  呂  丹  玉
      右正本證明與原本無異
                                              書  記  官
中      華      民      國    九十二    年      八      月     二十     日
                                                                        Ｌ


司法院資訊處製作；財團法人民間司法改革基金會備份。
